【裁判字號】    97,易,139
【裁判日期】    970227
【裁判案由】    竊盜
【裁判全文】
臺灣桃園地方法院刑事判決                97年度易字第75號
公  訴  人  臺灣桃園地方法院檢察署檢察官
被      告  乙○○
                    （現於臺灣新店戒治所執行強制戒治中）
上列被告因竊盜案件，經臺灣桃園地方法院檢察署檢察官提起公
訴（96年度偵字第19107 號、19159 號）及追加起訴（96年度偵
字第29099 號），被告於準備程序期日就被訴事實為有罪陳述，
經本院裁定進行簡式審判程序，茲判決如下：
    主  文
乙○○所犯如附表所示之罪，各處如附表所示之刑。應執行有期
徒刑肆年。
    事  實
一、緣乙○○前因竊盜案件，經本院於民國92年1 月20日以91年
    度易字第2007號案判處有期徒刑2 月而確定在案，嗣其於92
    年7 月7 日易科罰金執行完畢（構成累犯）。其復於95年間
    ，因竊盜案件，經本院於95年9 月19日以95年度易字第1159
    號判決，就於夜間侵入住宅竊盜罪部分，判處有期徒刑7 月
    ；就竊盜罪部分，判處有期徒刑5 月，應執行有期徒刑10月
    ，於95年10月23日確定，而自96年5 月14日入監執行；且於
    96年6 月26日再因竊盜案，而經本院以96年度易字第2400號
    刑事判決判處有期徒刑1 年，並於刑之執行前令入勞動場所
    強制工作，嗣並經臺灣高等法院駁回上訴而確定；再於96年
    7 月13日復因竊盜案，而經本院以96年度易字第720 號刑事
    判決判處有期徒刑9 月，且經臺灣高等法院駁回上訴而確定
    ；另於96年7 月20日，亦因竊盜案，復經本院以96年度審易
    字第19號刑事判決判處有期徒刑8 月，並減為有期徒刑4 月
    而確定在案（以上均不構成累犯）。詎其於前開有期徒刑執
    行完畢後5 年內，竟毫無悔意，意圖為自己不法所有，而於
    如附表所示之時間、地點，獨自或與亦有犯意聯絡之金于翔
    （如附表編號2 所示，金于翔所犯部分業經本院於96年2 月
    13日以96年度易字第54號刑事判決判處有期徒刑8 月在案）
    ，以如附表所示之方式竊盜共計13次，並竊得如附表所示財
    物（詳細時間、地點、被害人姓名、竊得財物明細及行竊手
    法等均詳如附表所示）。嗣經金宇翔供出與乙○○共犯如附
    表編號2 所示之犯行及經警於如附表編號13所示己○○家中
    採得乙○○指紋1 枚，且經乙○○對其餘未發覺之犯罪自首
    而願意接受裁判後，始循線查悉上情。
二、案經桃園縣政府警察局中壢分局、新竹市政府警察局第三分
    局分別報請臺灣桃園地方法院檢察署檢察官偵查起訴及追加
    起訴。
    理  由
壹、程序方面：
一、按除簡式審判程序、簡易程序及第刑事訴訟法第376 條第1
    款、第2 款所列之罪之案件外，第一審應行合議審判，此觀
    諸96年3 月23日總統公布修正施行之同法第284 條之1 規定
    亦明。查本案起訴案係於96年10月25日繫屬本院，追加起訴
    案則係於97年2 月15日始繫屬本院（詳本院收文戳章），而
    本案被告乙○○所犯竊盜罪（詳下述）係屬刑事訴訟法第37
    6 條第2 款所定之案件，是依刑事訴訟法第284 條之1 規定
    ，本件自得不行合議審判，合先敘明。
二、再按本案被告乙○○所犯係死刑、無期徒刑或最輕本刑為3
    年以上有期徒刑以外之罪，其於本院準備程序期日中就被訴
    事實為有罪之陳述，經本院告知簡式審判程序之旨，並聽取
    當事人意見後，由本院依刑事訴訟法第273 條之1 第1 項規
    定裁定進行簡式審判程序，附此敘明。
貳、實體方面：
一、上開犯罪事實，業據被告乙○○迭於警詢、檢察官訊問中及
    本院準備程序、審理中均坦承不諱，核與被害人楊小文、何
    金章、邱家昌、劉胡月秀、黃雅雁、范恭達、戊○○、辛○○、庚○○、甲○○、丁○○、丙○○、己○○等人於警詢
    中所指述之情節大致相符，且警方於被害人楊小文位於如附
    表編號2 所示之住處所採得之指紋，乃經鑑驗確與另案共犯
    金于翔指紋卡之右拇指指紋相同，此有內政部警政署刑事警
    察局95年9 月19日刑紋字第0950137676號鑑定書附95年度偵
    字第26201 號案卷第14頁至18頁可參；另在被害人己○○位
    於如附表編號13所示之住處所採得之指紋1 枚，亦經鑑定確
    與被告指紋卡右環指指紋相符，此亦別有新竹市警察局96年
    5 月15日竹市警鑑字第0960018606號函所附之刑事案件證物
    採驗紀錄表、內政部警政署刑事警察局96年5 月8 日刑紋字
    第0960066418號鑑驗書附臺灣新竹地方法院檢察署96年度偵
    字第3337號案卷第27頁至第31頁可參；此外復有己○○住竊
    案勘察報告書1 份、現場照片27頁、監視器翻拍照片2 張、
    現場採證照片等資料在卷可稽，足認被告上開自白確與事實
    相符，洵堪採為論罪科刑之依據。從而，本案事證明確，被
    告犯行洵堪認定。
二、按查於被告為如附表編號1 所示之竊盜行為後，刑法及刑法
    施行法部分條文業經修正公布，並均於95年7 月1 日施行。
    修正後刑法第2 條第1 項之規定，係規範行為後法律變更所
    生新舊法律比較適用之準據法，於修正後刑法施行後，應適
    用修正後刑法第2 條第1 項規定之「從舊從輕」之原則為比
    較；修正後刑法第2 條第2 項，則為同條第1 項之特別規定
    ，於修正後刑法施行後，關於非拘束人身自由之保安處分，
    應依修正後刑法第2 條第2 項之規定，適用裁判時之法律。
    又修正後刑法第35條，乃刑之重輕之法定次序與標準，應適
    用裁判時之修正後刑法第35條之規定。修正後刑法第2 條第
    1 項係採「從舊從輕」原則，適用最有利於行為人之法律。
    既曰法律，自較刑之範圍為廣；除法律有特別規定者（如修
    正後刑法第2 條第2 項非拘束人身自由之保安處分適用裁判
    時法，修正後刑法施行法第9 條之3 規定之情形），應依其
    規定；或事關執行之緩刑之宣告，或犯罪在刑法修正施行前
    ，自首在刑法施行後之自首部分，或程序之規定（程序從新
    ，如刑法第40條沒收宣告之程序規定），應適用裁判時之修
    正後刑法之規定外；依修正後刑法第2 條第1 項比較時，應
    就罪刑有關之共犯、未遂犯、連續犯、牽連犯、結合犯以及
    累犯加重、自首減輕暨其他法定加減原因（如身分加減）與
    加減例等一切情形，綜其全部之結果而為比較後，予以整體
    適用，不能割裂而分別適用有利益之條文。關於易科罰金之
    折算標準、易服勞役之折算標準及期限、罰金與死刑是否併
    予執行、多數有期徒刑定應執行之刑時之最高刑期之限制等
    之修正，事涉行為人易刑折算標準金額之多寡與期限之長短
    及定執行刑時能否就罰金刑併予執行或有期徒刑定應執行之
    刑時最高度之限制，亦均屬依修正後刑法第2 條第1 項所應
    比較適用法律之範圍。拘束人身自由之保安處分，並非屬修
    正後刑法第2 條第2 項規定應適用裁判時法之範圍，除有特
    別規定者外，亦屬應依修正後刑法第2 條第1 項比較適用之
    法律；從刑附屬於主刑，除法律有特別規定者外，依主刑所
    適用之法律（以上參考最高法院95年5 月23日刑事庭第8 次
    會議決議及最高法院24年上字第4634號、24年上字第5292號
    、27年上字第2615號、29年上字第525 號判例）。其次，法
    律有變更而須為新、舊法之比較以定其適用之目的，厥為保
    障行為人之既有法律地位不致因法律之修正而惡化或受到更
    不利益之結果並兼謀行為人之利益，此為最高之價值，非必
    斤斤於法律體系適用之完整性，況或基於法規之性質，如程
    序性之法律、事涉執行之緩刑規定，依法理係均應適用新法
    ，或因法律另有規定，如修正後刑法第2 條第2 項規定「非
    拘束人身自由之保安處分係適用裁判時之法律」，修正後刑
    法施行法第3 條之1 第2 項規定「於94年1 月7 日刑法修正
    施行前犯併合處罰數罪中之一罪，且該數罪均符合第41條第
    1 項得易科罰金之規定者，適用90年1 月4 日修正之刑法第
    41條第2 項規定」，即有此情形係一律適用行為時法之舊法
    ，由是可見遇有法律修正而須選擇適用新法或舊法時，須依
    法規之性質或視法律之規定各自決之，不受其他法規如何適
    用之羈絆，在選法適用時，本即寓有可據個別之特性而割裂
    分別適用新法或舊法之容許性，至數項經修正之法律須整體
    比較以同其新、舊法之適用俾維持法律體系之完整性，核係
    各該法律在適用上因具「依附及相互關聯」之特性使然，非
    屬新、舊法應比較利、弊藉資保障行為人之既有法律地位兼
    謀其利益之立法意旨所必然。準此以解，就罪、刑有關之規
    定諸如【共犯、未遂犯、連續犯、牽連犯、結合犯以及累犯
    加重、自首減輕暨其他法定加減原因（如身分加減）與加減
    例】等一切情形，應綜其全部之結果而為比較後，予以整體
    適用，不能割裂而分別適用有利益之條文，固如前述，惟究
    其緣由，實係著眼於因各該規定皆涉及犯罪之態樣、階段、
    罪數、法定刑得或應否加、減暨加減之幅度，並進而影響法
    定刑或處斷刑之範圍，換言之，各該罪、刑之規定須經綜合
    考量整體適用後，方能據以限定法定刑或處斷刑之範圍，嗣
    始得於該範圍內為一定刑之宣告，易詞以言，個別宣告刑雖
    屬單一之結論，然實係經綜合考量整體適用各相關罪、刑規
    定之所得，因之，宣告刑所據以決定之各相關罪、刑規定，
    顯具適用上之「依附及相互關聯」之特性，自須同其新、舊
    法之適用，第查，「易刑」或「定執行刑」係規範宣告刑得
    或應如何執行之法律，核屬為刑之宣告後始生應否適用問題
    之規定，非屬宣告刑所據以決定因而須先行確定如何適用新
    、舊之法規，依其性質，在未為刑之宣告前亦無可能確定應
    否適用而預先選定須適用新或舊法，復無此必要，不寧唯是
    ，該規定所涵攝之「小前提」係「宣告刑」，猶與罪、刑規
    定涵攝之「小前提」為「歷史社會事實」迥異，職是，「易
    刑」及「定執行刑」之規定，不論涵攝之「小前提」、決定
    應否適用之階段及適用後所得之法律效果，與罪、刑之規定
    皆不相侔，與之顯不具適用上之「依附及相互關聯」之特性
    ，依前述，要毋須與罪、刑之規定同其新、舊法之適用，自
    得秉其本身之性質而各據應涵攝之「小前提」為新、舊、利
    、弊之比較後個別定其法律之適用。茲就與本案如附表編號
    1 所示有關且於為刑之宣告前須先行及連帶確定應如何適用
    之法律修正情形，列述如下：
  (一)修正前刑法第62條原規定「對於未發覺之罪自首而受裁判者
    ，減輕其刑」，修正後刑法第62條則規定為「對於未發覺之
    罪自首而受裁判者，【得】減輕其刑」，即就自首減輕其刑
    部分，自原來必減之規定，修改為得減，故此部分修正並非
    較有利於被告。
  (二)又修正前刑法第47條原規定：「受有期徒刑之執行完畢，或
    受無期徒刑或有期徒刑一部之執行而赦免後，5 年以內再犯
    有期徒刑以上之罪者，為累犯，加重本刑至2 分之1 」，修
    正後刑法第47條第1 項則係規定：「受徒刑之執行完畢，或
    一部之執行而赦免後，5 年以內故意再犯有期徒刑以上之罪
    者，為累犯，加重本刑至2 分之1 」，此修正雖非犯罪構成
    要件之變更，但顯已影響行為人刑罰之法律效果，自屬法律
    變更，且以修正前刑法之累犯規定，較有利於被告。
  (三)故經綜合比較修正前、後之刑法規定，修正後之刑法並無較
    為有利被告之處，故就如附表編號1 部分，即應適用被告行
    為時即修正前之刑法為論罪科刑之準據。
三、是核被告就如附表編號1 、2 、3 、4 、8 、10、12、13所
    示部分，係犯刑法第321 條第1 項第2 款之踰越牆垣、安全
    設備之加重竊盜罪，就如附表編號5 、7 、9 所示部分，則
    係犯刑法第321 條第1 項第1 款、第2 款之踰越牆垣、安全
    設備、夜間侵入住宅之加重竊盜罪，就如附表編號6 所示部
    分，則係犯刑法第321 條第1 項第1 款、第2 款之踰越牆垣
    、毀損安全設備、夜間侵入住宅之加重竊盜罪。另如附表編
    號11所示，則係犯刑法第321 條第1 項第1 款、第2 款之踰
    越牆垣、夜間侵入住宅之加重竊盜罪。被告就如附表編號2
    所示部分，與金宇翔有犯意聯絡及行為分擔，應依修正後刑
    法第28條之規定，論以共同正犯。再查，被告前因竊盜案件
    ，經本院於92年1 月20日以91年度易字第2007號案判處有期
    徒刑2 月而確定在案，嗣其於92年7 月7 日易科罰金執行完
    畢，此有臺灣高等法院被告全國前案紀錄表1 份在卷可稽。
    詎其於前開有期徒刑易科罰金執行完畢後5 年內，竟毫無悔
    意，再故意犯本案如附表編號1 至13所示之罪，應就如附表
    編號1 所示部分，依修正前刑法第47條之規定論以累犯，並
    加重其刑。至如附表編號2 至13所示部分，則應依修正後刑
    法第47條第1 項之規定，論以累犯，並加重其刑。又被告就
    原起訴部分（即如附表編號1 至5 及編號10部分），係被告
    因另案在桃園監獄服刑，而警方借提偵訊後，由被告供出並
    帶同警方至竊盜地點勘察、拍照並製作筆錄，此有被告之警
    詢筆錄、現場指認照片等資料在卷可稽，故除如附表編號2
    所示部分，因另案共犯金宇翔早於其所涉之竊盜案中，即已
    供出被告之姓名，故被告就此部分即非對於未發覺之犯罪自
    首外（此可參卷附之刑事判決書），其餘5 件竊案均應符合
    自首之要件。再就追加起訴部分（如附表編號6 至9 、11至
    13所示），則係因警方在如附表編號13所示被害人己○○之
    家中採得指紋並經鑑定為與被告指紋卡之指紋相符，確定被
    告即為行為人後，始由警方向桃園監獄借提偵訊，並由被告
    供出且帶同警方至竊盜地點勘察、拍照並製作筆錄，此亦有
    被告之警詢筆錄、現場指認照片等資料在卷可稽，故除如附
    表編號13所示部分係因採得被告之指紋始查獲，而不符合自
    首之要件外，其餘6 件，均應係被告對於未發覺之犯罪自首
    ，而符合自首之要件。從而，就被告所犯如附表編號1 所示
    部分，即應依修正前刑法第62條之規定，減輕其刑。至其餘
    如附表編號3 至12部分，則依修正後刑法第62條之規定，減
    輕其刑。另被告就如附表編號1 至13所示之罪，同時有刑之
    加重及減輕事由，已如前述，應先加後減之。再檢察官原就
    如附表編號1 至5 及編號10部分，係起訴被告涉犯刑法第32
    0 條第1 項之普通竊盜罪，然該部分業經檢察官於本院審理
    中變更起訴法條為刑法第321 條第1 項第2 款之加重竊盜罪
    ，且就如附表編號5 、6 、7 、9 、11部分增列被告所犯法
    條為刑法第321 條第1 項第1 款之夜間侵入住宅部分，合先
    敘明。再如附表編號5 所示部分，起訴書誤載被告所竊得之
    戒指為6 只，與被害人所述8 只不符，應予更正；又如附表
    編號8 所示部分，原追加起訴書誤載被告犯罪時間為96年2
    月11日【下午】6 時30分許，該部分業經檢察官於本院審理
    中當庭更正為上午無誤；另如附表編號13所示部分，追加起
    訴狀則係誤載犯罪時間為【95年】4 月4 日，與被害人己○○所述【96年】不符，亦應予以更正，均附此敘明。至如附
    表編號7 所示，該部分被害人辛○○雖於警詢中證稱其住處
    頂樓之鎖頭有遭破壞之情形，惟該部分業經被告堅決否認，
    且陳稱其並無破壞被害人住家頂樓門鎖之情形，復無其他證
    據可資證明被告確有該破壞情形，是該部分本院即不予論究
    。爰審酌被告不思以正當手段獲取財物，竟自稱為購買毒品
    及供己花用之便，而侵入他人住宅竊盜，嚴重破壞居家安全
    及使民眾財物受損，所為非是，且其復有如事實欄所載之多
    次竊盜前科，足見其素行不良，然念其犯後坦承犯行等一切
    情狀，各處如主文及附表所示之刑。又被告上開所犯之罪之
    犯罪時間，均係於96年4 月24日以前，合於中華民國96年罪
    犯減刑條例規定之基準日之前，所犯之罪亦合於該條例所規
    定之減刑要件，應依該條例第2 條第1 項第3 款之規定，各
    減其刑期2 分之1 如附表所示。又修正前刑法第51條第5 款
    原規定：「數罪併罰，分別宣告其罪之刑，依左列各款定其
    應執行者：.... 五 宣告多數有期徒刑者，於各刑中之最長
    期以上，各刑合併之刑期以下，定其刑期。但不得逾20年。
    」，修正後同條第5 款規定改為：「宣告多數有期徒刑者，
    於各刑中之最長期以上，各刑合併之刑期以下，定其刑期。
    但不得逾30年。」；是修正後之規定非較有利於被告，故依
    修正後刑法第2 條第1 項前段規定，被告上開減得之刑，應
    全部依修正前刑法第51條第5 款之規定定其應執行刑。
據上論斷，應依刑事訴訟法第273 條之1 第1 項、第284 條之1
、第299 條第1 項前段，修正後刑法第2 條第1 項前段、第47條
第1 項、第62條、刑法第321 條第1 項第1 款、第2 款，修正前
刑法第47條、第62條、第51條第1 項第5 款，中華民國96年罪犯
減刑條例第2 條第1 項第3 款、第7 條，判決如主文。
本案經檢察官董良造到庭執行職務。
中    華    民    國    97    年    2    月    27    日
                  刑事第十二庭  法  官   林靜梅
附表：
(一)起訴案號為96年度偵字第19107 號、19159 號，本院以97年度
  易字第75號受理之，該部分犯罪事實如附表編號1 至5 及編號
  10所示。
(二)追加起訴案號為96年度偵字第29099 號，本院以97年度易字第
  139 號受理之，該部分犯罪事實如附表編號6 至9 、編號11至
  13所示。
┌──┬────┬────┬─────┬──────────┬────────┬──────┐
│編號│犯罪時間│犯罪地點│被害人    │犯罪手法            │竊得財物        │所犯法條    │
│    ├────┴────┴─────┴──────────┴────────┤            │
│    │                            主      文                                │            │
│    ├───────────────────────────────────┤            │
│    │                            備      註                                │            │
├──┼────┬────┬─────┬──────────┬────────┼──────┤
│1   │95年6 月│桃園縣大│邱家昌    │被告徒手攀爬至左列地│邱家昌向安泰銀行│刑法第321 條│
│    │26日15時│溪鎮三元│          │點二樓，以先後踰越牆│股份有限公司所申│第1 項第2 款│
│    │30分許  │一街19巷│          │垣、屬於該處安全設備│請、卡號為546678│            │
│    │        │2 弄3 號│          │之氣窗之方式，無故侵│0000000000號之信│            │
│    │        │        │          │入上址住宅進入行竊。│用卡1 張、未上市│            │
│    │        │        │          │                    │華泰銀行股票44張│            │
│    │        │        │          │                    │及未上市悠活度假│            │
│    │        │        │          │                    │事業股份有限公司│            │
│    │        │        │          │                    │股票86張。      │            │
│    │        │        │          │                    │                │            │
│    ├────┴────┴─────┴──────────┴────────┤            │
│    │乙○○踰越牆垣、安全設備竊盜，累犯，處有期徒刑拾月，減為有期徒刑伍月。│            │
│    ├───────────────────────────────────┤            │
│    │被告侵入住宅部分未據告訴；如起訴書附表編號3 所載。符合刑法修正前自首之│            │
│    │規定。該部分適用修正前刑法之規定。                                    │            │
├──┼────┬────┬─────┬──────────┬────────┼──────┤
│2   │95年7 月│桃園縣中│楊小文    │被告與金于翔共同意圖│鑽戒2 個、黃金項│刑法第321 條│
│    │14日15時│壢市龍勇│          │為自己不法所有之犯意│鍊12條、黃金黃金│第1 項第2 款│
│    │許      │路119 巷│          │聯絡，由被告先徒手自│手鍊12條及黃金戒│            │
│    │        │1 號    │          │左列地點後方攀爬至二│指約20個。      │            │
│    │        │        │          │樓，以先後踰越牆垣及│                │            │
│    │        │        │          │屬安全設備之鐵窗之方│                │            │
│    │        │        │          │式，無故侵入住宅內後│                │            │
│    │        │        │          │，嗣再開門讓金于翔進│                │            │
│    │        │        │          │入共同行竊。        │                │            │
│    ├────┴────┴─────┴──────────┴────────┤            │
│    │乙○○共同踰越牆垣、安全設備竊盜，累犯，處有期徒刑拾月，減為有期徒刑伍│            │
│    │月。                                                                  │            │
│    ├───────────────────────────────────┤            │
│    │被告侵入住宅部分未據告訴；如起訴書附表編號1 所載。不符合自首之要件    │            │
├──┼────┬────┬─────┬──────────┬────────┼──────┤
│3   │95年7 月│桃園縣八│劉胡月秀  │被告徒手自左列地點後│項鍊1 條、K 金項│刑法第321 條│
│    │15日18時│德市豐德│          │門攀爬至該處三樓，先│鍊1 條、戒指4 個│第1 項第2款 │
│    │30分許  │街215 巷│          │後以踰越牆垣及屬安全│及現金新台幣3 萬│            │
│    │        │1 號    │          │設備之玻璃窗之方式後│元。            │            │
│    │        │        │          │，無故侵入住宅內行竊│                │            │
│    │        │        │          │。                  │                │            │
│    ├────┴────┴─────┴──────────┴────────┤            │
│    │乙○○踰越牆垣、安全設備竊盜，累犯，處有期徒刑拾月，減為有期徒刑伍月。│            │
│    ├───────────────────────────────────┤            │
│    │被告侵入住宅部分未據告訴；如起訴書附表編號4 所載。符合自首之要件。依卷│            │
│    │附之日出日沒時刻表，該日之日沒時間為18時48分許，故被告行為時，仍為日間│            │
│    │。                                                                    │            │
├──┼────┬────┬─────┬──────────┬────────┼──────┤
│4   │95年7 月│桃園縣大│黃雅雁    │被告自左列地點徒手攀│金條1 條、項鍊3 │刑法第321 條│
│    │18日8 時│溪鎮埔頂│          │爬至該處二樓，以先後│條、訂婚金飾1 批│第1 項第2 款│
│    │許      │路1 段17│          │踰越牆垣及屬安全設備│、美金300 元、鑽│            │
│    │        │5 號    │          │之窗戶之方式，無故侵│戒1 個及名牌包包│            │
│    │        │        │          │入住宅內行竊。      │2 個。          │            │
│    ├────┴────┴─────┴──────────┴────────┤            │
│    │乙○○踰越牆垣、安全設備竊盜，累犯，處有期徒刑拾月，減為有期徒刑伍月。│            │
│    │                                                                      │            │
│    ├───────────────────────────────────┤            │
│    │被告侵入住宅部分未據告訴；如起訴書附表編號5 所載。符合自首之要件。    │            │
├──┼────┬────┬─────┬──────────┬────────┼──────┤
│5   │95年11月│桃園縣大│范恭達    │被告於夜間自左列地點│英鎊300 元、現金│刑法第321 條│
│    │6 日22時│溪鎮三元│          │徒手攀爬至該處二樓，│新台幣3000元、戒│第1 項第1 款│
│    │30分許  │一街19巷│          │以踰越牆垣及屬安全設│指8 個（起訴書誤│、第2 款    │
│    │        │2 弄9 號│          │備之氣窗之方式，無故│載為6 個）、黃金│            │
│    │        │        │          │侵入住宅內行竊。    │墜子2 個及手錶1 │            │
│    │        │        │          │                    │支。            │            │
│    ├────┴────┴─────┴──────────┴────────┤            │
│    │乙○○踰越牆垣、安全設備、於夜間侵入住宅竊盜，累犯，處有期徒刑壹年，減│            │
│    │為有期徒刑陸月。                                                      │            │
│    ├───────────────────────────────────┤            │
│    │被告侵入住宅部分未據告訴；如起訴書附表編號6 所載。                    │            │
├──┼────┬────┬─────┬──────────┬────────┼──────┤
│6   │96年1 月│新竹縣竹│戊○○    │被告於夜間自左列地點│新台幣2 萬元    │刑法第321 條│
│    │13日22時│北市斗崙│          │攀笆至頂樓後，以踰越│                │第1 項第1 款│
│    │許      │里光明九│          │牆垣，再以拳頭毀損屬│                │、第2 款    │
│    │        │路251 巷│          │安全設備之窗戶玻璃而│                │            │
│    │        │3 號    │          │越入之方式，無故侵入│                │            │
│    │        │        │          │住宅內行竊。        │                │            │
│    ├────┴────┴─────┴──────────┴────────┤            │
│    │乙○○踰越牆垣、毀越安全設備、於夜間侵入住宅竊盜，累犯，處有期徒刑壹年│            │
│    │貳月，減為有期徒刑柒月。                                              │            │
│    ├───────────────────────────────────┤            │
│    │被告以拳頭擊破窗戶之毀損部分及侵入住宅部分均未據告訴；如追加起訴書附表│            │
│    │編號1 所載。符合自首之要件。                                          │            │
├──┼────┬────┬─────┬──────────┬────────┼──────┤
│7   │96年1 月│新竹縣竹│辛○○    │被告於夜間徒手攀爬至│新台幣1 萬元    │刑法第321 條│
│    │14日22時│北市博愛│          │左列地點五樓，先後以│                │第1 項第1 款│
│    │30分許  │街275 巷│          │踰越牆垣及屬安全設備│                │、第2 款    │
│    │        │8 弄16號│          │之窗戶之方式，無故侵│                │            │
│    │        │        │          │入住宅內行竊。      │                │            │
│    ├────┴────┴─────┴──────────┴────────┤            │
│    │乙○○踰越牆垣、安全設備、於夜間侵入住宅竊盜，累犯，處有期徒刑壹年，減│            │
│    │為有期徒刑陸月。                                                      │            │
│    ├───────────────────────────────────┤            │
│    │被告侵入住宅部分未據告訴；如追加起訴書附表編號2 所載。符合自首之要件。│            │
├──┼────┬────┬─────┬──────────┬────────┼──────┤
│8   │96年2 月│新竹縣竹│庚○○    │被告徒手攀爬至左列地│新台幣6 萬元及黃│刑法第321 條│
│    │11日6 時│北市博愛│          │點四樓，先後以踰越牆│金一批8 兩      │第1 項第2 款│
│    │30分許  │街42號  │          │垣及屬安全設備之窗戶│                │            │
│    │        │        │          │之方式，無故侵入住宅│                │            │
│    │        │        │          │內行竊。            │                │            │
│    ├────┴────┴─────┴──────────┴────────┤            │
│    │乙○○踰越牆垣、安全設備竊盜，累犯，處有期徒刑拾月，減為有期徒刑伍月。│            │
│    ├───────────────────────────────────┤            │
│    │被告侵入住宅部分未據告訴；如追加起訴書附表編號3 所載。符合自首之要件。│            │
├──┼────┬────┬─────┬──────────┬────────┼──────┤
│9   │96年3 月│新竹縣竹│甲○○    │被告於夜間徒手攀爬至│新台幣23000 元、│刑法第321 條│
│    │1 日19時│北市福興│          │左列地點頂樓，先後以│手鐲1 對、項鍊2 │第1 項第1 款│
│    │20分許  │路979 號│          │踰越牆垣及屬安全設備│條及戒指1 個。  │、第2 款    │
│    │        │之22    │          │之窗戶之方式，無故侵│                │            │
│    │        │        │          │入住宅內行竊。      │                │            │
│    ├────┴────┴─────┴──────────┴────────┤            │
│    │乙○○踰越牆垣、安全設備、於夜間侵入住宅竊盜，累犯，處有期徒刑壹年，減│            │
│    │為有期徒刑陸月。                                                      │            │
│    ├───────────────────────────────────┤            │
│    │被告侵入住宅部分未據告訴；如追加起訴書附表編號4 所載。符合自首之要件。│            │
├──┼────┬────┬─────┬──────────┬────────┼──────┤
│10  │96年3 月│桃園縣中│何金章    │被告徒手攀爬至左列地│現金新台幣10萬餘│刑法第321 條│
│    │間某日某│壢市強國│          │點二樓，先後以踰越牆│元、美金約700 元│第1 項第2 款│
│    │時許    │路105 號│          │垣及屬安全設備之廚房│、玉鐲子2 個及金│            │
│    │        │        │          │窗戶之方式，無故侵入│飾1 批。        │            │
│    │        │        │          │住宅內竊盜。        │                │            │
│    ├────┴────┴─────┴──────────┴────────┤            │
│    │乙○○踰越牆垣、安全設備竊盜，累犯，處有期徒刑拾月，減為有期徒刑伍月。│            │
│    │                                                                      │            │
│    ├───────────────────────────────────┤            │
│    │被告侵入住宅部分未據告訴；如起訴書附表編號2 所載。符合自首之要件。    │            │
├──┼────┬────┬─────┬──────────┬────────┼──────┤
│11  │96年3 月│新竹市香│丁○○    │被告於夜間自左列地點│新台幣1000元及金│刑法第321 條│
│    │31日22時│山區香村│          │之後陽台，以踰越屬安│項鍊1 條        │第1 項第1 款│
│    │許      │里香村路│          │全設備之窗戶之方式，│                │、第2 款    │
│    │        │300 巷25│          │無故侵入住宅內行竊。│                │            │
│    │        │弄18號  │          │                    │                │            │
│    ├────┴────┴─────┴──────────┴────────┤            │
│    │乙○○踰越安全設備、於夜間侵入住宅竊盜，累犯，處有期徒刑壹年，減為有期│            │
│    │徒刑陸月。                                                            │            │
│    ├───────────────────────────────────┤            │
│    │被告侵入住宅部分未據告訴；如追加起訴書附表編號5 所載。符合自首之要件。│            │
├──┼────┬────┬─────┬──────────┬────────┼──────┤
│12  │96年4 月│新竹市香│丙○○    │被告攀爬至左列地點二│SONY廠牌數位相機│刑法第321 條│
│    │4 日16時│山區香村│          │樓，先後以踰越牆垣及│1 台、戒指1 對及│第1 項第2 款│
│    │許      │里香村路│          │屬安全設備之浴室窗戶│玉墜1 個。      │            │
│    │        │300 巷25│          │之方式，無故侵入住宅│                │            │
│    │        │弄71號  │          │內行竊。            │                │            │
│    ├────┴────┴─────┴──────────┴────────┤            │
│    │乙○○踰越牆垣、安全設備竊盜，累犯，處有期徒刑拾月，減為有期徒刑伍月。│            │
│    ├───────────────────────────────────┤            │
│    │被告侵入住宅部分未據告訴；如追加起訴書附表編號6 所載。符合自首之要件。│            │
├──┼────┬────┬─────┬──────────┬────────┼──────┤
│13  │96年4 月│新竹市香│己○○    │被告徒手攀爬至左列地│3000元禮券      │刑法第321 條│
│    │4 日18時│山區香村│          │點二樓後，先後以踰越│                │第1 項第2款 │
│    │許（追加│里香村路│          │牆垣及屬安全設備之氣│                │            │
│    │起訴書誤│300 巷25│          │窗之方式，無故侵入住│                │            │
│    │載為95年│弄57號  │          │宅內行竊。          │                │            │
│    │）      │        │          │                    │                │            │
│    ├────┴────┴─────┴──────────┴────────┤            │
│    │乙○○踰越牆垣、安全設備竊盜，累犯，處有期徒刑拾月，減為有期徒刑伍月。│            │
│    ├───────────────────────────────────┤            │
│    │被告侵入住宅部分未據告訴；如追加起訴書附表編號7 所載。不符合自首之要件│            │
│    │。依卷附、本院向天文台詢查之電話查詢單所示，該日之日沒時間為18時13分許│            │
│    │，故被告行為時，仍屬日間。                                            │            │
└──┴───────────────────────────────────┴──────┘
上正本證明與原本無異。
如不服本判決，應於判決送達後10日內向本院提出上訴狀（應附
上訴理由狀及其繕本），其未敘述上訴理由者，應於上訴期間屆
滿後20日內補提理由書狀於本院，上訴於臺灣高等法院。
                                書記官  廖宜政
中    華    民    國    97    年    2     月    27    日
附錄本案論罪科刑法條：
刑法第321條
犯竊盜罪而有左列情形之一者，處六月以上、五年以下有期徒刑：
一、於夜間侵入住宅或有人居住之建築物、船艦或隱匿其內而犯
    之者。
二、毀越門扇、牆垣或其他安全設備而犯之者。
三、攜帶兇器而犯之者。
四、結夥三人以上而犯之者。
五、乘火災、水災或其他災害之際而犯之者。
六、在車站或埠頭而犯之者。
前項之未遂犯罰之。
意圖為自己或第三人不法之所有，而竊取他人之動產者，為竊盜
罪，處五年以下有期徒刑、拘役或五百元以下罰金。
意圖為自己或第三人不法之利益，而竊佔他人之不動產者，依前
項之規定處斷。
前二項之未遂犯罰之。


司法院資訊處製作；財團法人民間司法改革基金會備份。
